【裁判字號】    97,易,1256
【裁判日期】    970912
【裁判案由】    竊盜
【裁判全文】
臺灣臺南地方法院刑事判決              97年度易字第1256號
公  訴  人  臺灣臺南地方法院檢察署檢察官
被      告  辛○○
                    現另案於臺灣臺南監獄臺南分監
上列被告因竊盜案件，經檢察官提起公訴（97年度偵字第5943號）
，被告於準備程序中就被訴事實為有罪之陳述，經本院裁定以簡
式審判程序審理，本院判決如下：
    主  文
辛○○犯竊盜罪共拾罪，均累犯，各處有期徒刑月；又犯竊盜
罪，累犯，處有期徒刑伍月。應執行有期徒刑壹年貳月。
    事實及理由
一、辛○○前於民國94年間，因竊盜、詐欺等案件，分別經本院
    、屏東地方法院以94年度簡上字第127號、94年度易字第545
    號、94年度簡字第1233號分別判處有期徒刑五月、五月、五
    月確定，更定應執行有期徒刑一年二月，甫於96年2月10日
    執行完畢。其猶不知悔改，復意圖為自己不法之所有，分別
    於附表所示時間、地點，分別以附表所示方式，竊取如附表
    所示之物品，得手後均隨即離去。嗣於97年2月21日子○○
    報警調查編號11號之犯行後，警方於97年3月19日通知辛○○到案說明，始悉上情，且辛○○在受警方追問時，即未有
    偵查犯罪職權之機關或公務員發覺前，主動向員警坦承附表
    編號1至10號之犯行，經警循線調查，始查獲上情。案經臺
    南市警察局第一分局報請臺灣臺南地方法院檢察署檢察官偵
    查起訴。
二、本件被告辛○○所犯係死刑、無期徒刑、最輕本刑為三年以
    上有期徒刑以外之罪，其於準備程序中就被訴事實為有罪之
    陳述，經法官告知簡式審判程序之旨，並聽取公訴人及被告
    之意見後，認宜為簡式審判程序，依刑事訴訟法第273條之1
    第1項規定，裁定進行簡式審判程序加以審理，則依據刑事
    訴訟法第273條之2、同法第159條第2項之規定，不適用傳聞
    法則有關限制證據能力之相關規定；並得依同法第310條之2
    之準用同法第454條之規定製作略式判決書（僅記載「證據
    名稱」），合先敘明。
三、前項犯罪事實，有下列事證足資證明：
  (一)被告於警詢、偵查中及本院審理時之自白。
  (二)證人即被害人乙○○、庚○○、丙○○、癸○○、戊○○、
    壬○○、林昱妊、甲○○、丁○○、己○○及子○○於警詢
    及偵查中之證述。
  (三)卷附手機讓渡回估單影本共2紙。
  (四)警卷所附犯罪現場照片。
  (五)卷附臺灣高等法院被告全國前案紀錄表。
四、核被告所為，分別係犯刑法第320條第1項竊盜罪。被告所犯
    上開11罪間，犯意各別，行為互殊，應予分論併罰之。又被
    告有如犯罪事實欄所載執行完畢之前科紀錄，此有卷附臺灣
    高等法院被告全國前案紀錄表可稽，茲於五年以內再故意犯
    附表所示各有期徒刑以上之罪，均應依刑法第47條第1項之
    規定論以累犯，並加重其刑。復按刑法第62條所規定之自首
    ，係以犯人在犯罪未發覺前，向該管公務員自承犯罪，而受
    法律之裁判為要件。所謂未發覺，乃指犯罪事實未為有偵查
    犯罪職權之公務員發覺，或犯罪事實雖已發覺，而犯人為誰
    ，尚不知者而言。而向該管公務員自承其犯罪，不以先自向
    該公務員告知為必要，即受追問時，告知其犯罪仍不失為自
    首（最高法院92年度臺上字487號判決可資參照）。經查，
    附表所示編號1至10號之犯行部分，係被告受警方追問後，
    始自行向員警坦承犯行，有97年3月19日警詢筆錄1份在卷足
    查，警方循線調查，始查獲該犯行，足認被告係在警察機關
    尚未發覺犯罪事實前，主動向尚未發覺其犯行之員警坦承犯
    行，已符合刑法第62條前段自首規定之要件，均應依該規定
    減輕其刑，並依先加後減原則加減其刑。爰審酌被告之素行
    、犯罪動機、目的、手段、所生危害及犯後已坦承犯行態度
    尚稱良好，又檢察官具體求刑定執行刑為有期徒刑一年二月
    等一切情狀，分別量處如主文所示之刑，並定其應執行刑，
    以資懲儆。
五、據上論斷，應依刑事訴訟法第299條第1項前段、第273條之1
    第1項、第310條之2，刑法第320條第1項、第47條第1項、第
    62條前段、第51條第1項第5款、第71條第1項，刑法施行法
    第1條之1，判決如主文。
本案經檢察官王誠到庭執行職務。
中    華    民    國    97    年    9     月    12    日
                  刑事第一庭    法  官  彭喜有
以上正本證明與原本無異。
如不服本判決應於收受本判決後10日內向本院提出上訴書狀，並
應敘述具體理由。如未敘述上訴理由者，應於上訴期間屆滿後20
日內向本院補提理由書狀（均須按他造當事人之人數附繕本）「
切勿逕送上級法院」。
                                書記官  黃傳鈞
中    華    民    國    97    年    9     月    12    日
附錄本案論罪科刑法條全文
中華民國刑法第320條第1項：
意圖為自己或第三人不法之所有，而竊取他人之動產者，為竊盜
罪，處5年以下有期徒刑、拘役或5百元以下罰金。
附記事項：告訴人或被害人對於判決如有不服，請具備理由逕向
檢察官聲請檢察官提起上訴，其上訴期間之計算，係以檢察官收
受判決正本日期為準。
附表：
  ┌──┬────┬────┬─────┬─────┐
  │編號│  時間  │  地點  │ 竊盜方法 │ 竊得物品 │
  ├──┼────┼────┼─────┼─────┤
  │ 1  │96年年底│臺南市北│利用乙○○│乙○○所有│
  │    │某月間  │區○○路│未注意之際│之黑色貴賓│
  │    │        │759之1號│，乘機以徒│狗1 隻    │
  │    │        │之「愛狗│手方式竊取│          │
  │    │        │族寵物店│          │          │
  │    │        │」      │          │          │
  ├──┼────┼────┼─────┼─────┤
  │ 2  │96年9 月│臺南市東│利用庚○○│庚○○所有│
  │    │19日中午│區○○路│將皮包放置│之咖啡色皮│
  │    │12時許  │416號之 │在樓梯口間│包（含新臺│
  │    │        │「桂英美│未注意之際│幣5,500 元│
  │    │        │髮店」  │，以徒手方│）        │
  │    │        │        │式竊取。  │          │
  ├──┼────┼────┼─────┼─────┤
  │ 3  │96年10、│臺南縣永│以徒手方式│丙○○所有│
  │    │11月間某│康市中山│竊取。    │之行動電話│
  │    │日晚上 8│南路59之│          │1支       │
  │    │、9 時許│4 號之「│          │          │
  │    │        │蛋包屋快│          │          │
  │    │        │餐店」  │          │          │
  ├──┼────┼────┼─────┼─────┤
  │ 4  │96年12月│臺南市北│以徒手方式│癸○○所有│
  │    │初下午2 │區○○路│竊取      │之摩拖羅拉│
  │    │、3 點許│54號之「│          │E980i 行動│
  │    │        │茶原飲料│          │電話1 支  │
  │    │        │店」    │          │          │
  ├──┼────┼────┼─────┼─────┤
  │ 5  │96年11月│臺南縣永│向戊○○佯│戊○○所有│
  │    │間某日  │康市大彎│稱：要購買│之三星、紅│
  │    │        │路725 號│衣服等語，│色行動電話│
  │    │        │之某服飾│，並利用張│1支。     │
  │    │        │店      │淑芬向其妻│          │
  │    │        │        │子辛玉如介│          │
  │    │        │        │紹服飾，疏│          │
  │    │        │        │於注意之際│          │
  │    │        │        │，以徒手方│          │
  │    │        │        │式竊取。  │          │
  ├──┼────┼────┼─────┼─────┤
  │ 6  │96年12月│臺南縣永│利用其妻子│壬○○所有│
  │    │初某日下│康市富國│辛玉如向劉│之SONY、紅│
  │    │午4、5時│一路 431│慧君陳稱：│色行動電話│
  │    │許      │號之「曼│購買內衣之│1支。     │
  │    │        │黛瑪璉內│際，未注意│          │
  │    │        │衣店」。│四周環境之│          │
  │    │        │        │際，認有機│          │
  │    │        │        │可乘，以徒│          │
  │    │        │        │手方式竊取│          │
  │    │        │        │。        │          │
  ├──┼────┼────┼─────┼─────┤
  │ 7  │97年1 月│臺南縣仁│向林昱妊佯│林昱妊所有│
  │    │間某日  │德鄉中清│稱：要購買│之SONY、紅│
  │    │        │路82號對│炒飯，見林│色手機1支 │
  │    │        │面之「點│昱忙碌而未│。        │
  │    │        │心城蚵仔│注意之際，│          │
  │    │        │煎攤」  │認有機可乘│          │
  │    │        │        │，以徒手之│          │
  │    │        │        │方式竊取。│          │
  ├──┼────┼────┼─────┼─────┤
  │ 8  │97年1 月│臺南市東│向甲○○佯│甲○○所有│
  │    │中旬某日│區○○路│稱：購買音│之NOKIA 、│
  │    │        │259之5號│響，利用周│7373型、棕│
  │    │        │之「鴻運│秀芬尋找音│色行動電話│
  │    │        │音響店」│響目錄之際│1 支      │
  │    │        │        │，認有機可│          │
  │    │        │        │乘，以徒手│          │
  │    │        │        │方式竊取。│          │
  ├──┼────┼────┼─────┼─────┤
  │ 9  │97年1 月│臺南市裕│向丁○○佯│丁○○所有│
  │    │25日晚上│豐街 184│稱：購買機│之三星、SG│
  │    │9時許   │號之「三│車，且見其│H-E738、黑│
  │    │        │陽機車行│妻子辛玉如│色行動電話│
  │    │        │」      │與丁○○在│1支       │
  │    │        │        │騎樓談論價│          │
  │    │        │        │錢之際，認│          │
  │    │        │        │有機可乘，│          │
  │    │        │        │以徒手方式│          │
  │    │        │        │竊取。    │          │
  ├──┼────┼────┼─────┼─────┤
  │ 10 │97年2月9│臺南市東│向己○○佯│己○○所有│
  │    │日下午 4│區崇德54│稱：購買飲│之SONY、W5│
  │    │時許    │5 號之「│料、借洗手│50i 、橘色│
  │    │        │三茶三王│間，見許彰│行動電話 1│
  │    │        │泡沫紅茶│驛忙碌之際│支。      │
  │    │        │店」    │，認有機可│          │
  │    │        │        │乘，以徒手│          │
  │    │        │        │方式竊取。│          │
  ├──┼────┼────┼─────┼─────┤
  │ 11 │97年2 月│臺南市東│向子○○佯│子○○所有│
  │    │19日晚上│區○○路│稱：購買飲│之LG、KE-7│
  │    │11時40分│478 號之│料，見蘇正│70、銀色行│
  │    │許      │「杏家莊│杰忙碌之際│動電話1 支│
  │    │        │杏仁茶」│，認有機可│。        │
  │    │        │        │乘，以徒手│          │
  │    │        │        │方式竊取。│          │
  └──┴────┴────┴─────┴─────┘


司法院資訊處製作；財團法人民間司法改革基金會備份。
